臺灣高雄地方法院刑事判決　　　　　　　 94年度訴字第910號
公　訴　人　臺灣高雄地方法院檢察署檢察官
被　　　告　甲○○　男　49歲.
上列被告因毒品危害防制條例案件，經檢察官提起公訴（94年度
毒偵字第741號），於準備程序進行中，被告就被訴事實為有罪之
陳述，經告知簡式審判程序之旨，並聽取當事人之意見後，本院
認宜以獨任進行簡式審判程序，裁定進行簡式審判程序，判決如
下：
    主  文
甲○○施用第一級毒品，累犯，處有期徒刑壹年，扣案之海洛因
壹包（驗後淨重零點零柒公克、沾有海洛因之包裝袋重零點壹柒
公克）沒收銷毀之；注射針筒壹支、生理食鹽水（美達研）壹瓶
沒收之。
    事  實
一、甲○○前於民國85年間因違反肅清煙毒條例案件，經本院以
    85年度訴字第494號判處有期徒刑3年4月確定，於86年12月
    5日假釋出監，復因撤銷假釋，並於89年6月30日縮刑期滿執
    行完畢；嗣於87年間因施用毒品案件，經本院以87年度毒聲
    字第2681號裁定送觀察、勒戒後，認有繼續施用毒品傾向，
    再以本院87年度毒聲字第3352號送強制戒治，再經本院88年
    度毒聲字第2059號裁定停止戒治，後經交付保護管束期滿，
    由台灣高雄地方法院檢察署檢察官於88年12月6日以88年度
    戒毒偵字第369號為不起訴處分確定。復於89年間因施用毒
    品案件，經本院以89年度毒聲字第9189號裁定強制戒治，並
    判處有期徒刑8月確定，嗣於92年2月4日強制戒治期滿。詎
    仍不知悔改，明知海洛因業經公告列為毒品危害防制條例第
    2條第2項之第一級毒品，不得非法持有、施用，復基於施用
    第一級毒品海洛因之犯意，於94年1月27日下午5時許，在高
    雄縣鳳山市○○街27號，以將海洛因混合生理食鹽水用針筒
    注射進入人體之方式，施用第一級毒品海洛因1次。嗣於94
    年1月28日下午3時50分許，在高雄縣鳳山市○○街與和興街
    口為警查獲，扣得海洛因1包（淨重0.07公克、沾有海洛因
    之包裝袋重0.17公克）及甲○○所有預備供施用毒品所用之
    注射針筒1支、生理食鹽水（美達研）1瓶。
二、案經高雄市政府警察局苓雅分局報請臺灣高雄地方法院檢察
    署檢察官偵查起訴。
    理  由
一、本件被告甲○○所犯為死刑、無期徒刑、最輕本刑為三年以
    上有期徒刑以外之罪，其於準備程序進行中，就被訴事實為
    有罪之陳述，經告知簡式審判程序之旨，並聽取當事人之意
    見後，本院認宜以獨任進行簡式審判程序，而裁定進行簡式
    審判程序審理，合先敘明。
二、前揭事實，業據被告甲○○於本院審理中自白不諱（參見本
    院審理卷第61頁），且其為警查獲時所採取之尿液，經送請
    高雄市立凱旋醫院濫用藥物尿液檢驗報告檢驗結果，呈嗎啡
    陽性反應，有高雄市立凱旋醫院94年2月1日00000000號濫用
    藥物尿液檢驗報告1紙附卷可稽（參見94年度毒偵字第741號
    偵查卷第11頁）。扣案白色粉末一包，經送請法務部調查局
    鑑定結果，認白色粉末含第一級毒品海洛因成分（驗後淨重
    0.07公克、沾有海洛因之包裝袋重0.17公克），此有該局93
    年4月20日調科壹字第220019703號鑑定通知書附卷可按（參
    見本院審理卷第29頁），此外，復有被告所有預備供施用毒
    品所用之注射針筒1支、生理食鹽水（美達研）一瓶扣案可
    憑。綜上所述，被告上開自白與事實相符，堪信真實。
三、另被告於87年間因施用毒品案件，經本院以87年度毒聲
    字第2681號裁定送觀察、勒戒後，認有繼續施用毒品傾向，
    再以本院87年度毒聲字第3352號送強制戒治，再經本院88年
    度毒聲字第2059號裁定停止戒治，後經交付保護管束期滿，
    由台灣高雄地方法院檢察署檢察官於88年12月6日以88年度
    戒毒偵字第369號為不起訴處分確定。復於89年間因施用毒
    品案件，經本院以89年度毒聲字第9189號裁定強制戒治，並
    判處有期徒刑8月確定，嗣於92年2月4日強制戒治期滿等情
    ，有台灣高等法院被告全國前案紀錄表及台灣高雄地方法院
    檢察署刑案資料查註紀錄表各1紙附卷可按，其於強制戒治
    後，5年內再犯毒品危害防制條例第10條第1項施用第一級毒
    品罪，事證明確，應予依法論科。
四、核被告所為，係犯毒品危害防制條例第10條第1項施用第一
    級毒品罪。被告持有第一級毒品後進而施用，其持有之低度
    行為應被施用之高度行為所吸收，故不另論其持有毒品罪。
    末查，被告前於85年間因違反肅清煙毒條例案件，經本院以
    85年度訴字第494號判處有期徒刑3年4月確定，於86年12 月
    5日假釋出監，復因撤銷假釋，並於89年6月30日縮刑期滿執
    行完畢等情，有台灣高等法院被告全國前案記錄表及台灣高
    雄地方法院檢察署刑案紀錄簡覆表1件在卷可徵，其於5年再
    犯本件最重本刑為有期徒刑以上之罪，為累犯，應依刑法第
    47條規定加重其刑。爰審酌被告經觀察勒戒及強制戒治後仍
    再犯相同罪行，顯見意志不堅，惟念其犯罪係戕害自身，及
    犯罪後坦認犯行，態度尚可等一切情狀，量處如主文所示之
    刑。扣案白色粉末1包，經送請法務部調查局鑑定結果，認
    白色粉末含第一級毒品海洛因成分（驗後淨重0.07公克、沾
    有海洛因之包裝袋重0.17公克，該包裝袋無法與毒品析離，
    應視為毒品），此有該局93年4月20日調科壹字第2200197
    03號鑑定通知書附卷可按（參見本院審理卷第29頁），應依
    毒品危害防制條例第18條第1項前段規定，併予宣告沒收併
    銷毀之；此外，另扣案注射針筒1支，雖經本院依職權送鑑
    定，並無毒品陽性反應，此有高雄醫學大學附設中和紀念醫
    院編號9404─132號檢驗報告1紙在卷可參（參見本院審理卷
    第30頁）扣案可憑，惟被告於本院審理中坦承扣案注射針筒
    1 支、生理食鹽水（美達研）1瓶，係其所有預備供施用毒
    品之用等情（參見本院審理卷第62頁），爰依刑法第38條第
    1 項第2款規定沒收之，併此敘明。
據上論斷，應依刑事訴訟法第273條之1第1項、第299條第1項前
段，毒品危害防制條例第10條第1項、第18條第1項前段，刑法第
11條前段、第47條、第38條第1項第2款，判決如主文。
本案經檢察官李廷輝到庭執行職務。
中      華      民      國     94  年    6  月    9   日
                  鳳山刑事第二庭   法  官 廖建瑜
以上正本證明與原本無異。
如不服本判決，應於收受送達後10日內向本院提出上訴書狀。
　　　　　　　　　　　　　　       書記官 張家榮
中　　華　　民　　國　　94　　年　　6 　　月　　14　　日
毒品危害防制條例第10條
施用第一級毒品者，處 6 月以上 5 年以下有期徒刑。
施用第二級毒品者，處 3 年以下有期徒刑。
